臺灣新竹地方法院刑事宣示判決筆錄　100 年度審訴字第540號
公　訴　人　臺灣新竹地方法院檢察署檢察官
被　　　告　劉柏霖
指定辯護人　本院公設辯護人林建和
上列被告因違反毒品危害防制條例案件，經檢察官提起公訴（10
0 年度毒偵字第497 號）後，聲請改依協商程序而為判決，本院
於中華民國100 年10月7 日下午4 時在本院刑事第十一法庭宣示
判決，出席職員如下：
　　　　　　　　審判長法　官　劉兆菊
　　　　　　　　　　　書記官　林兆嘉
　　　　　　　　　　　通　譯　楊德光
法官起立朗讀判決主文、犯罪事實要旨、處罰條文，及告以上訴
限制、期間並提出上訴狀之法院，且諭知記載其內容：
一、主文
    劉柏霖施用第一級毒品，處有期徒刑捌月；扣案之海洛因夾
    鏈袋壹個、挖杓壹個、小型磅秤壹個，均沒收之。又犯施用
    第二級毒品罪，處有期徒刑伍月；扣案之甲基安非他命貳包
    （驗餘淨重分別為零點零陸零肆公克、零點零捌伍公克）
    ，均沒收銷燬之；扣案之甲基安非他命吸食器支，均沒收
    之。應執行有期徒刑拾壹月；扣案之甲基安非他命貳包（驗
    餘淨重分別為零點零陸零肆公克、零點零捌伍公克），均
    沒收銷燬之；扣案之海洛因夾鏈袋壹個、挖杓壹個、小型磅
    秤壹個、安非他命吸食器支，均沒收之。
二、犯罪事實要旨：
（一）劉柏霖前曾於民國87年間，因施用毒品案件，經本院於87
      年9 月24日以87年度毒聲字第587 號裁定送勒戒處所觀察
      、勒戒，因認無繼續施用毒品之傾向，於87年11月9 日執
      行完畢釋放出所，並經臺灣新竹地方法院檢察署檢察官於
      87年11月9 日以87年度偵字第5016號為不起訴處分確定。
      又於88年間，因施用第二級毒品案件，經本院於88年4 月
      30日以88年度毒聲字第803 號裁定送勒戒處所觀察、勒戒
      ，因認無繼續施用毒品之傾向，於88年8 月20日執行完畢
      釋放出所，並經臺灣新竹地方法院檢察署檢察官於88年8
      月20日以88年度偵字第1217號、第2110號為不起訴處分確
      定。又於98年間，因施用第一級、第二級毒品案件，經本
      院於98年4 月30日以98年度毒聲字第114 號裁定送勒戒處
      所觀察、勒戒，因認無繼續施用毒品之傾向，於98年8 月
      13 日 執行完畢釋放出所，並經臺灣新竹地方法院檢察署
      檢察官於98年8 月20日以98年度毒偵字第674 號為不起訴
      處分確定。又於99年間，因施用第一級、第二級毒品案件
      ，經臺灣新竹地方法院檢察署檢察官於99年5 月25日以99
      年度毒偵字第121 號為緩起訴處分，於99年6 月14日確定
      （緩起訴期間為自99年6 月14日起至100 年6 月14日止）
      ，惟因其於緩起訴期間內，未依處分命令完成戒癮治療，
      而經臺灣新竹地方法院檢察署檢察官於100 年1 月18日以
      99年度撤緩字第253 號撤銷原緩起訴處分，並於100 年2
      月21日以100 年度撤緩毒偵字第7 號提起公訴，另經本院
      於100 年4 月25日以100 年度審訴字第127 號判決分別判
      處有期徒刑6 月、3 月，應執行有期徒刑8 月確定。又於
      99年間，因施用第一級、第二級毒品及持有第一級毒品案
      件，經本院於100 年5 月27日以100 年度審訴字第21 5號
      判決分別判處有期徒刑7 月、4 月、3 月，應執行有期徒
      刑1 年2 月確定。
（二）詎劉柏霖不知悛悔，於前開2 次觀察勒戒執行完畢後5 年
      後，再因施用毒品案件經刑之追訴處罰後，復基於施用第
      一級毒品海洛因之犯意，於100 年1 月15日晚間某不詳時
      間，在其位於新竹縣竹東鎮○○路121 巷6 號13樓之居所
      內，以將第一級毒品海洛因摻入香煙內燃燒後吸食其煙霧
      之方式，施用第一級毒品海洛因1 次。另基於施用第二級
      毒品甲基安非他命之犯意，旋即於上揭時地，以將第二級
      毒品甲基安非他命置於吸食器內燒烤後吸取煙霧之方式，
      非法施用第二級毒品甲基安非他命1 次。嗣經警於100 年
      1 月17日上午7 時30分許，因另案持拘票在上開居所內拘
      提劉柏霖，並當場扣得甲基安非他命2 包（驗餘淨重分別
      為0. 0604 公克、0.0385公克）、海洛因夾鏈袋1 只、甲
      基安非他命吸食器3 支、挖杓1 個、小型磅秤1 個，另起
      出注射針筒31支、紅色盒子1 個及MOTOROLA行動電話（門
      號：0000000000號）1 支，復採集其尿液送驗，結果呈可
      待因、嗎啡、安非他命、甲基安非他命陽性反應，始查悉
      上情。
（三）案經新竹縣政府警察局竹東分局報告臺灣新竹地方法院檢
      察署檢察官偵查起訴後，經檢察官聲請認罪協商判決後，
      由本院合議庭裁定由受命法官獨任行協商程序。
三、處罰條文：
    毒品危害防制條例第10條第1 項、第2 項、第18條第1 項前
    段，刑法第11條前段、第38條第1 項第2 款、第3 項、第51
    條第5 款。
四、沒收銷燬、沒收及不另為沒收之諭知：為警於100 年1 月17
    日上午7 時30分許，在新竹縣竹東鎮○○路121 巷6 號13樓
    扣得之甲基安非他命2 包（驗餘淨重分別為0.0604公克、0.
    0385公克，保管字號：100 年度院安字第102 號，扣押物品
    清單見本院卷第12頁），均為第二級毒品甲基安非他命，有
    憲兵司令部刑事鑑識中心100 年4 月6 日憲直刑鑑字第1000
    000958號函暨鑑定書各1 份附卷可參（見偵查卷第61、62頁
    ），均屬違禁物，應依毒品危害防制條例第18條第1 項前段
    規定諭知沒收銷燬之；至驗罄部分，已失其違禁物之性質，
    爰不另為沒收銷燬之諭知，併予敘明。另扣案之海洛因夾鏈
    袋1 個（內已無海洛因毒品）、挖杓1 個、小型磅秤1 個（
    保管字號：100 年度院保字第518 號，扣押物品清單見本院
    卷第14頁），係被告劉柏霖所有且供其施用第一級毒品海洛
    因所用之物；扣案之甲基安非他命吸食器3 支（保管字號：
    100 年度院保字第518 號，扣押物品清單見本院卷第14頁）
    ，係被告劉柏霖所有且供其施用第二級毒品海洛因所用之物
    ，均業經被告劉柏霖供承在卷（見本院卷第20頁背面），爰
    依刑法第38條第1 項第2 款、第3 項之規定，宣告沒收之。
    又扣案之注射針筒31支（保管字號：100 年度院保字第518
    號，扣押物品清單見本院卷第14頁）經被告劉柏霖否認為伊
    所有之物，而係其真實姓名年籍不詳之友人所有，且與伊施
    用毒品無關（見本院卷第20頁背面），復參依本件相關證據
    觀之，誠難確認係被告劉柏霖所有之物，又上開注射針筒31
    支，誠屬被告劉柏霖之真實姓名年籍不詳友人涉嫌違反毒品
    危害防制條例刑事案件之重要證物，為免證據之滅失，爰不
    另為沒收銷燬及沒收之諭知，附此敘明。另扣案之紅色盒子
    1 個及MOTOROLA行動電話（門號：0000000000號）1 支（保
    管字號：100 年度院保字第518 號，扣押物品清單見本院卷
    第14頁）雖屬被告劉柏霖所有之物，但非供本件施用毒品之
    用，亦非違禁物，爰不另為沒收之宣告。
五、協商判決除有刑事訴訟法第454 條之4 第1 項第1 款於本訊
    問程序終結前，被告撤銷協商合意或檢察官撤回協商聲請者
    ；第2 款被告協商之意思非出於自由意志者；第4 款被告所
    犯之罪非第455 條之2 第1 項所定得以協商判決者；第6 款
    被告有其他較重之裁判上一罪之犯罪事實者；第7 款法院認
    應諭知免刑或免訴、不受理者情形之一，及違反同條第2 項
    「法院應於協商合意範圍內為判決；法院為協商判決所科之
    刑，以宣告緩刑或2 年以下有期徒刑、拘役或罰金為限」之
    規定者外，檢察官與被告、辯護人均不得上訴。
六、如有前項得上訴之情形，得自收受宣示判決筆錄送達之日起
    10日內，向本院提出上訴書狀，上訴於第二審法院。
本案經檢察官洪期榮到庭執行職務。
中    華    民    國    100     年   10   月     7    日
                  刑事第九庭    書  記  官
                                審判長法官
以上筆錄正本係照原本作成。
中    華    民    國    100     年   10   月     7    日
                                書  記  官
附錄論罪科刑法條：
毒品危害防制條例第10條
施用第一級毒品者，處6月以上5年以下有期徒刑。
施用第二級毒品者，處3年以下有期徒刑。